【裁判字號】    90,重訴,1386
【裁判日期】    951213
【裁判案由】    損害賠償
【裁判全文】
臺灣臺北地方法院民事判決            90年度重訴字第1386號
    原      告  辛○○
                壬○○
                子○○
                己○○
                癸○○
                            1.
                庚○○
                丑○○
                            1.
                丁○○
    共      同
    訴訟代理人  徐南城律師
    被      告  戊○○
                          現於台北監獄台北分監執行中
    兼上列一人
    訴訟代理人  乙○○    身分.
                          住台北縣新莊市○○路746巷51號
    被      告  丙○○    身分.
上列當事人間請求損害賠償事件，經刑事庭移送前來，本院於中
華民國95年11月29日言詞辯論終結，判決如下：
    主      文
被告戊○○、乙○○應依次連帶給付原告辛○○新臺幣捌萬零伍
佰元、原告壬○○新臺幣壹拾萬柒仟壹佰元、原告子○○新臺
幣壹萬伍仟伍佰元、原告己○○新臺幣伍萬陸仟陸佰元、原告癸○○新臺幣壹拾萬柒仟壹佰元、原告丑○○新臺幣柒萬貳仟壹
佰元、原告丁○○新臺幣壹拾陸萬捌仟壹佰元。
被告丙○○應依次給付原告辛○○新臺幣壹萬玖仟壹佰元、原告
壬○○新臺幣柒萬伍仟陸佰元、原告子○○新臺幣壹萬伍仟柒佰
元、原告己○○新臺幣伍萬陸仟伍佰元、原告癸○○新臺幣柒萬
伍仟陸佰元、原告丑○○新臺幣萬柒仟元、原告丁○○新臺幣
貳拾肆萬壹仟貳佰元。
原告其餘之訴駁回。
訴訟費用由被告戊○○、乙○○連帶負擔百分之七，被告丙○○
負擔百分之五，原告辛○○負擔百分之四、原告壬○○負擔百分
之十四、原告子○○負擔百分之十二、原告己○○負擔百分之十
七、原告癸○○負擔百分之十四、原告庚○○負擔百分之二十、
原告丑○○負擔百分之六、原告丁○○負擔百分之一。
本判決第一項於原告辛○○、壬○○、子○○、己○○、癸○○
、丑○○、丁○○依次分別以新臺幣貳萬陸仟元、肆萬伍仟元、
伍仟元、壹萬捌仟元、肆萬伍仟元、貳萬肆仟元、伍萬陸仟元供
擔保後，得假執行。
本判決第二項於原告辛○○、壬○○、子○○、己○○、癸○○
、丑○○、丁○○依次分別以新臺幣陸仟元、貳萬伍仟元、伍仟
元、壹萬捌仟元、貳萬伍仟元、壹萬貳仟元、捌萬元供擔保後，
得假執行。
原告其餘假執行之聲請駁回。
    事實及理由
甲、程序方面：本件原告提起附帶民事訴訟時，主張依民法第一
    百八十四條、第一百八十五條規定之侵權行為法律關係，及
    民法第七百零九條之九第二、三項規定，請求被告連帶賠償
    損害。嗣於民國95年10月25日撤回關於民法第七百零九條之
    九第二、三項合會法律關係之訴訟標的，僅依上開侵權行為
    法律關係請求，並引用台灣高等法院92年度上更(一)字第 598
    號刑事判決認定之犯罪事實為侵權行為之事實，有言詞辯論
    筆錄可稽（見卷二第163、164、186 頁），本院自僅就上開
    事實，並依侵權行為法律關係為論斷，合先敘明。
乙、實體方面：
一、原告主張：
  (一)被告乙○○、丙○○為同胞姊妹，被告戊○○為乙○○之夫
    ，由乙○○及丙○○自任會首，乙○○召集如附表一所示組
    別甲、乙、丙之互助會，丙○○召集如附表一所示組別己、
    庚、辛、壬之互助會，每會金額均為新台幣（下同）30,000
    元，均採標息須預先扣除之內標制。詎其等因經濟狀況週轉
    困難，乙○○、戊○○夫婦共同意圖為自己不法所有，丙○○則單獨意圖為自己不法所有，各基於概括犯意，利用會首
    在開標地點主持開標，極少數活會會員到場及會員間欠缺聯
    繫之機會，連續多次以虛構會員、偽以他人名義參加、或未
    經同意參加等方式加入前開互助會，於如附表二各組會所示
    時間，未經各被冒名會員之同意或授權，假冒其名義參與競
    標，向不知情之活會會員詐取會款。
  (二)虛構或偽以他人之名參加及未經同意參加之情形：
    １乙○○、戊○○虛構，或偽以他人名義，或未經同意參加
      部分：被虛構或被冒名或未同意參加之人為：羅昌賢（
      甲會會單編號22、乙會會單編號22、丙會會單編號17、己
      會會單編號10）、謝淑妙（乙會會單編號32、丙會會單
      編號49）、楊啟堅（乙會會單編號31）、林國村（乙
      會會單編號13）、李蕙芬（丙會會單編號14）、林健
      熙（丙會會單編號16）、林芳如（丙會會單編號33）。
    ２丙○○虛構或冒名或未同意參加參加部分：被虛構或被冒
      名或未同意參加之人為：李月幼（乙會會單編號4、5）
      、劉翠華（丙會會單編號27）、陳淑華（丁會會單編
      號23）、阮坤仁（己會會單編號19）、鍾易達（庚會
      會單編號13）、蔡鳳梅（庚會會單編號16）、吳月津
      （庚會會單編號03）、吳月華（庚會會單編號02）、
      吳淑女（辛會會單編號02）、趙哲輝（辛會會單編號04
      ）、阿秀（辛會會單編號32）、許素真（辛會會單編
      號07）、鄭汲宜（辛會會單編號06）、鍾易達（壬會
      會單編號23）。
  (三)乙○○、戊○○、丙○○等冒標及詐欺之金額：
    １乙○○、戊○○部分：
      乙○○、戊○○二人於如附表二(1)乙編號6、8、13、25號
      ；(2)丙編號 4、6、7、10號；(3)己編號11號所示時間，未
      經被冒名或虛構參加之乙會會員羅昌賢、楊啟鏗、林國村
      、謝淑妙；丙會會員林建熙、羅昌賢、李蕙芬、林芳如；
      己會會員羅昌賢等人之同意或授權，假冒其等名義參與競
      標，向不知情之活會會員詐取會款(1)乙會部分：2,151,70
      0元；(2)丙會部分：3,356,500元；(3)己會部分： 744,000
      元，以上共計3,252,200元。
    ２丙○○部分：
      丙○○於如附表二(1)乙編號10、17（原告及刑事判決誤為
      4、5）號；(2)丙編號3（原告及刑事判決誤為27）號；(3)
      丁編號7（原告及刑事判決誤為23）號；(4)己編號32（原
      告及刑事判決誤為19）號；(5)庚編號8、21、23、30（原
      告及刑事判決誤為2、3、13、16）號；(6)辛編號3、4、7
      、9 、15（原告及刑事判決誤為2、4、6、7、32）號所示
      時間，未經被冒名或虛構參加之互助會會員李月幼（乙會
      ）、劉翠華（丙會）、陳淑華（丁會）、阮坤仁（己會）
      、吳月津、鍾易達、吳月華、蔡鳳梅（以上為庚會）、鄭
      汲宜、阿秀、許素真、吳淑女、趙哲輝 (以上為辛會）等
      人之同意或授權，假冒其等名義參與競標，向不知情之活
      會會員詐取會款(1)乙會部分： 1,144,000元；(2)丙會部分
      ：916,800元；(3)丁會部分：1,053,000元；(4)己會部分：
      423,900元；(5)庚會部分：1,947,100元；(6)辛會部分：2,
      403,400元，以上共計7,888,200元。
  (四)嗣於87年7月5日乙○○宣布甲、乙、丙會停會，至同年12月
    15日丙○○宣佈己、庚、辛、壬會停會，原告8人及訴外人
    楊正吉、林惠華等人發覺有異，始知悉上情。被告使用詐術
    、偽造文書等不法行為，造成活會會員即原告之損害，依侵
    權行為之法律關係，被告就原告如附表三所之損害金額負連
    帶賠償責任。
  (五)聲明：
    １被告應連帶給付原告如附表三所示之金額。２願供擔保，
      請准宣告假執行。
二、被告戊○○、乙○○辯稱：乙○○於85年間被倒會，仍以負
    責任態度苦撐系爭互助會。原告請求之金額將標息部分亦計
    算進入，自屬錯誤，被告現無力負擔賠償等語，並聲明：原
    告之訴駁回。
三、被告丙○○則以：甲、乙、丙會與伊無關，伊未冒標。伊召
    集之互助會僅辛會、壬會，僅原告子○○、庚○○、丁○○
    與伊有關。子○○參加己會、庚會，均屬死會，雙方已結算
    並簽訂和解契約，不得向伊請求。庚○○則參加辛會、壬會
    ，均屬活會，伊尚積欠庚○○會款 588,800元。丁○○原參
    加辛會、庚會、壬會，辛會是與訴外人簡智慧參加各一半，
    嗣其將該半會讓與被告；而其餘二會僅壬會是活會，伊積欠
    丁○○會款則為72,650元等語置辯，並聲明：原告之訴駁回
    。
四、原告主張乙○○、丙○○分別召集互助會，詎其等因經濟狀
    況週轉困難，乙○○、戊○○夫婦共同意圖為自己不法所有
    ，丙○○則單獨意圖為自己不法所有，各基於概括犯意，利
    用會首在開標地點主持開標，極少數活會會員到場及會員間
    欠缺聯繫之機會，連續多次以虛構會員、偽以他人名義參加
    、或未經同意參加等方式加入前開互助會，於如附表二各組
    會所示時間，未經各被冒名會員之同意或授權，假冒其名義
    參與競標，向不知情之活會會員詐取會額30,000元扣除標息
    後之活會會款之事實，為乙○○、戊○○所不爭執。雖丙○○辯稱乙、丙會與其無關，其未冒標等語，然查乙會編號10
    、17號會員李月幼之聯絡電話「00000000」；丙會編號 3號
    會員劉翠華之聯絡電話為「00000000」，該二電話之使用人
    均為丙○○，足見該會員為丙○○所虛構，所辯未冒標云云
    ，尚非可取。而乙○○、戊○○因上開事實涉犯共同詐欺、
    行使偽造文書等罪，分別經判決有期徒刑二年、一年六個月
    ；丙○○因上開事實涉犯詐欺、偽造文書罪，經判決有期徒
    刑二年確定在案等情，有台灣高等法院92年度上更(一)字第59
    8 號刑事判決（見卷一第224至269頁）、最高法院95年度台
    上字第2247號刑事判決（見卷二第106至109頁）在卷可稽，
    復經本院調閱上開刑事歷審卷宗核對無訛。是原告主張此部
    分之事實，足堪採信。至於原告主張丙○○就乙○○、戊○○二人冒標部分；乙○○、戊○○就丙○○冒標部分，均為
    共同侵權行為人，應互負連帶賠償責任等情，然為被告所否
    認。原告就此並未提出其他證據證明，其主張尚難信實。而
    原告既援引台灣高等法院92年度上更(一)字第 598號刑事判決
    認定之犯罪事實，為被告共同侵權行為之事實，依該判決亦
    未認定被告三人就各次冒標行為均屬知悉，有共同冒標之詐
    欺、偽造文書情事，是原告主張丙○○應就乙○○、戊○○
    冒標行為負共同侵權行為責任；乙○○、戊○○應就丙○○
    之冒標行為負共同侵權行為責任，均非可取。
五、按因犯罪而受損害之人，於刑事訴訟程序固得附帶提起民事
    訴訟，對於被告請求回復其損害，但其請求回復之損害，以
    被訴犯罪事實所生之損害為限，否則縱令得依其他事由，提
    起民事訴訟，亦不得於刑事訴訟程序附帶為此請求，最高法
    院60年台上字第633 號判例可資參照。本件原告提起刑事附
    帶民事訴訟，且主張被告之侵權行為事實援引台灣高等法院
    92年度上更(一)字第598 號判決認定之被告犯罪事實，是則本
    件原告請求回復之損害，自僅限於上開被告以虛構會員、偽
    以他人名義參加、或未經同意參加等方式加入互助會，並以
    偽造標單方式冒標互助會，造成原告之損害為限。至於原告
    因參加乙○○、丙○○之互助會，實際積欠會款多寡，原告
    與該二被告是否業已結算，核屬合會關係所生之糾紛，原告
    得依合會之法律關係另行提起民事訴訟請求，是原告與乙○○、丙○○間關於互助會會款債務究為何，自非本院所得論
    斷。
六、復按因故意或過失，不法侵害他人之權利者，負損害賠償責
    任。故意以背於善良風俗之方法，加損害於他人者亦同，民
    法第一百八十四條第一項定有明文。數人共同不法侵害他人
    之權利者，連帶負損害賠償責任，同法第一百八十五條第一
    項亦定有明文。被告因經濟週轉困難，乙○○、戊○○共同
    ，丙○○則個人，分別於如附表二所示之互助會，以虛列會
    員或偽以他人名義或未經同意參加互助會，再冒標等詐欺、
    偽造文書方法，使不知情之互助會會員誤信確有如會單所示
    會員參加及得標，而按期繳納會款，被告確有故意不法侵害
    原告之權利，或以背於善良風俗之方法，加損害於原告之事
    實，而構成侵權行為，被告自應依侵權行為負損害賠償責任
    ，乙○○、戊○○應負共同侵權行為之連帶賠償責任。而死
    會會員依互助會契約所繳交予會首金額非詐欺所受損害，各
    互助會活會會員所受之損害金額，應即為其等交付被告之會
    款金額，亦即被告以冒標方式詐欺活會會員繳納之款項，致
    活會會員受有損害。又被告冒名標會，實際既無會員得標，
    該得標標金並非真實存在，自無從認係原告所失之利益，原
    告自不得依侵權行為之法律關係請求被告賠償該標金部分之
    損害。茲就原告因被告上開刑事犯罪事實所受損害分述如下
    ：
  １關於乙○○、戊○○冒標致原告所生損害部分：
    (1)乙會部分：
      查會員羅昌賢、楊啟堅、林國村、謝淑妙為乙○○、戊○○所虛構，則渠等於如附表二乙編號6、8、13、25號所示
      時間得標，自屬乙○○、戊○○偽以上開會員之名義標會
      。參加乙會之原告有壬○○、己○○、癸○○、丑○○、
      丁○○5 人，其中原告壬○○、己○○、癸○○就乙會分
      別於第20、22、23會（即如附表二乙編號20、22、23時間
      ）得標，成為死會，死會後尚無因被告行為而受損害。被
      告於如附表二乙編號6、8、13、25號所示時間冒標，標金
      依次為 13,200元、11,200元、9,000元、14,500元，則原
      告壬○○、己○○、癸○○分別受有損害56,600元（16,8
      00＋18,800＋21,000＝56,600）；原告丑○○、丁○○因
      被告冒標行為各受有損害72,100元（16,800＋18,800＋21
      ,000＋15,500＝72,100）。
    (2)丙會部分：
      查會員林健熙、羅昌賢、李蕙芬、林芳如為乙○○、戊○○所虛構，則渠等於如附表二丙編號 4、6、7、10號所示
      時間得標，自屬乙○○、戊○○偽以上開會員之名義標會
      。參加丙會之原告有辛○○、壬○○、癸○○、丁○○ 4
      人，均為活會。被告於如附表二丙編號 4、6、7、10號所
      示時間冒標，標金依次為12,500元、9,000元、9,000元、
      9,000元，則上開原告各受有80,500元之損害（17,500＋2
      1,000＋21,000＋21,000＝80,500）。
    (3)己會部分：
      查會員羅昌賢為乙○○所虛構，渠於如附表二己編號11號
      所示時間得標，自屬乙○○偽以羅昌賢之名義標會。參加
      己會之原告有子○○、丁○○，於被告冒標當時均屬活會
      。而被告於如附表二己編號11號所示時間冒標，標金則為
      14,500元，是上開原告二人各受有損害15,500元。
    (4)是則乙○○、戊○○共同詐欺、偽造文書之侵權行為，分
      別致原告辛○○受有80,500元、壬○○受有137,100元（
      56,600＋80,500＝137,100）、子○○受有 15,500元、己○○受有56,600元、癸○○受有137,100元、丑○○受有7
      2,100元、丁○○受有168,100元（72,100＋80,500＋15,5
      00＝168,100）之損害。
  ２關於丙○○冒標致原告所生損害部分：
    (1)乙會部分：
      查會員李月幼為丙○○偽以其名義所參加，渠於如附表二
      乙編號10、17號所示時間得標，自屬丙○○偽以李月幼之
      名義標會。而參加乙會者，僅原告壬○○、己○○、癸○○、丑○○、丁○○ 5人，於丙○○冒用李月幼之名義標
      會時，均為活會。而丙○○依次以標金12,000元、11,000
      元標得，是丙○○向上開原告各詐得款項為37,000元（18
      ,000＋19,000＝37,000）。
    (2)丙會部分：
      查會員劉翠華為丙○○偽以其名義所參加，渠於如附表二
      丙編號3 號所示時間得標，自屬丙○○偽以劉翠華之名義
      標會。而參加丙會者，僅原告辛○○、壬○○、癸○○、
      丁○○ 4人，於丙○○冒用劉翠華之名義標會時，係以標
      金10,900元標得，而上開原告均為活會，是各向上開原告
      詐得款項19,100元。
    (3)丁會部分：
      查會員陳淑華為丙○○偽以其名義加，渠於如附表二丁編
      號 7號所示時間得標，自屬丙○○偽以陳淑華之名義標會
      。而參加丁會者僅原告壬○○、己○○、癸○○，於丙○○冒用陳淑華之名義標會時，係以10,500元之標金得標，
      而上開原告均為活會，是被告各向上開原告詐得19,500元
      。
    (4)己會部分：
      查會員阮坤仁為丙○○所虛構，渠於如附表二己編號32號
      所示時間得標，自屬丙○○偽以上開會員之名義標會。參
      加己會之原告僅子○○、丁○○，於丙○○冒用會員阮坤
      仁名義標會時，係以14,300元標金得標，而上開原告均屬
      活會，是丙○○各向上開原告詐得15,700元。
    (5)庚會部分：
      查會員吳月津、鍾易達、吳月華、蔡鳳梅均為丙○○所虛
      構，渠等於如附表二庚編號 8、21、23、30號所示時間得
      標，自屬丙○○偽以上開會員之名義標會。參加庚會之原
      告僅丁○○，於丙○○冒用虛構會員吳月津、鍾易達、吳
      月華、蔡鳳梅名義標會時，依次以標金12,600元、14,900
      元、11,300元、14,600元得標，分別詐得款項17,400元、
      15,100元、18,700元、15,400元，合計為66,600元（17,4
      00＋15,100＋18,700＋15,400＝66,600）。
    (6)辛會部分：
      查會員鄭汲宜、阿秀、許素真、吳淑女、趙哲輝為丙○○
      所虛構，渠等於如附表二辛編號3、4、7、9、15號所示時
      間得標，自屬丙○○偽以上開會員之名義標會。而參加辛
      會之原告為丁○○，於丙○○以虛構會員鄭汲宜、阿秀、
      許素真、吳淑女、趙哲輝之名義標會時，依次分別以標金
      9,700元、9,300元、9,500元、9,600元、9,100 元得標，
      分別詐得款項20,300元、20,700元、20,500元、20,400元
      、20,900元，合計為102,800元。
    (7)而丙○○就壬會部分雖虛構會員鍾易達，然尚未偽以其名
      義標會，未造成原告之損害。是則丙○○上開冒標行為，
      致原告辛○○受有19,100元、壬○○受有75,600元（37,0
      00＋19,100＋19,500＝75,600）、子○○受有15,700元、
      己○○受有56,500 元（37,000＋19,500＝56500）、癸○○受有75,600元（37,000＋19,100＋19,500＝75,600）、
      丑○○受有37,000 元、丁○○受有241,200元（37,000＋
      19,100＋15,700＋66,600＋102,800 ＝241,200） 之損害
      。
    (8)丙○○雖辯稱子○○參加己會，已屬死會，雙方已結算並
      簽訂和解契約，不得向伊請求等語。然為原告子○○所否
      認，而丙○○就已結算之事實未舉證以實其說，所辯即無
      足取。
七、綜上所述，原告本於侵權行為之法律關係，請求被告戊○○
    、乙○○依次分別連帶給付原告辛○○、壬○○、子○○、
    己○○、癸○○、丑○○、丁○○80,500元、137,100 元、
    15,500元、56,600元、137,100元、72,100元、168,100元；
    請求被告丙○○給付原告辛○○、壬○○、子○○、己○○
    、癸○○、丑○○、丁○○19,100元、75,600元、15,700元
    、56,500元、75,600元、37,000元、102,800 元，均屬有據
    ，應予准許。逾此部分之請求，即乏依據，應予駁回。又本
    判決原告勝訴部分，原告陳明願供擔保，請求宣告假執行，
    核無不合，爰分別酌定相當之擔保金額，予以准許。至原告
    敗訴部分，其假執行之聲請即失所依附，應併予駁回。
八、本件因事證已臻明確，兩造關於本件互助會會款已否結算，
    積欠會款多少等，與其他攻擊、防禦方法及所為之立證，經
    核與判決之結果不生影響，無庸逐一論述，併予敘明。
九、結論：本件原告之訴為一部有理由，一部無理由，依民事訴
    訟法第七十九條、第三百九十條第二項，判決如主文。
中    華    民    國    95    年    12    月    13    日
                  民事第四庭    法  官    林麗玲
以上正本係照原本作成
如對本判決上訴，須於判決送達後20日內向本院提出上訴狀
中    華    民    國    95    年    12    月    13    日
                                書記官    林蓮女
附表一
┌──┬─────┬────┬───────┬─────┐
│組別│起會期間  │會員人數│每會金額      │開標地點  │
│    │標會日期  │(含會首)│(新臺幣)      │          │
├──┼─────┼────┼───────┼─────┤
│    │84.11.05至│六十三人│三萬元        │台北市莊敬│
│ 甲 │89.03.05止│        │內標制        │路423巷2弄│
│    │每月五日  │        │加標          │1號1樓（富│
│    │          │        │              │奇實業有限│
│    │          │        │              │公司）    │
│    ├─────┴────┴───────┴─────┤
│    │會首：乙○○                                    │
│    │會員：如附表二甲所示                            │
├──┼─────┬────┬───────┬─────┤
│    │85.03.25至│四十五人│三萬元        │同上      │
│ 乙 │88.04.25止│        │內標制        │          │
│    │每月二五日│        │加標          │          │
│    ├─────┴────┴───────┴─────┤
│    │會首：乙○○                                    │
│    │會員：如附表二乙所示                            │
├──┼─────┬────┬───────┬─────┤
│    │86.08.05至│五十一人│三萬元        │同上      │
│ 丙 │90.03.05止│        │內標制        │          │
│    │每月五日  │        │加標          │          │
│    ├─────┴────┴───────┴─────┤
│    │會首：乙○○                                    │
│    │會員：如附表二丙所示                            │
├──┼─────┬────┬───────┬─────┤
│    │84.03.15至│六十一人│三萬元        │台北市莊敬│
│ 丁 │88.07.15止│        │內標制        │路391巷2弄│
│    │          │        │加標          │4號7樓    │
│    ├─────┴────┴───────┴─────┤
│    │會首：甲○○                                    │
│    │會員：如附表二丁所示                            │
├──┼─────┬────┬───────┬─────┤
│    │87.01.15至│五十三人│三萬元        │同上      │
│ 戊 │90.10.15止│        │內標制        │          │
│    │每月十五日│        │加標          │          │
│    ├─────┴────┴───────┴─────┤
│    │會首：甲○○                                    │
│    │會員：如附表二戊所示                            │
├──┼─────┬────┬───────┬─────┤
│    │85.01.05至│五十九人│三萬元        │同上      │
│ 己 │89.03.05止│        │內標制        │          │
│    │每月五日  │        │加標          │          │
│    ├─────┴────┴───────┴─────┤
│    │會首：丙○○                                    │
│    │會員：如附表二己所示                            │
├──┼─────┬────┬───────┬─────┤
│    │85.06.10至│五十一人│三萬元        │同上      │
│ 庚 │89.01.10止│        │內標制        │          │
│    │每月十日  │        │加標          │          │
│    ├─────┴────┴───────┴─────┤
│    │會首：丙○○                                    │
│    │會員：如附表二庚所示                            │
├──┼─────┬────┬───────┬─────┤
│    │85.12.01至│三十三人│三萬元        │同上      │
│ 辛 │88.08.01止│        │內標制        │          │
│    │每月一日  │        │              │          │
│    ├─────┴────┴───────┴─────┤
│    │會首：丙○○                                    │
│    │會員：如附表二辛所示                            │
├──┼─────┬────┬───────┬─────┤
│    │86.11.20至│三十九人│三萬元        │同上      │
│ 壬 │90.01.20止│        │內標制        │          │
│    │每月二十日│        │              │          │
│    ├─────┴────┴───────┴─────┤
│    │會首：丙○○                                    │
│    │會員：如附表二所示壬                            │
└──┴────────────────────────┘
附表二
（●表示被告乙○○、戊○○冒標；★表示被告丙○○冒標）
【甲】：會員人數（含會首乙○○）共63人
        得標日期    得標金額    得標會員    活會會員應
                                            繳納之金額
  1.    84.11.5      $    0     乙○○      $30000
  2.       12.5      $ 9500     楊西紅      $20500
  3.    85.1.5       $11400     林秀萱      $18600
  4.       2.5       $12600     蘇慧玲      $17400
  5.       3.5       $13300     林倩正      $16700
  6.       3.20      $14000     林竣立      $16000
  7.       4.5       $12700     徐王欽      $17300
  8.       5.5       $11800     許金城      $18200
  9.       6.5       $13500     周柔柔      $16500
  10.       7.5       $14100     劉竹安      $15900
  11.       8.5       $14100     楊山池      $15900
  12.       8.20      $12800     張家愷      $17200
  13.       9.5       $14000     寅○○      $16000
  14.       10.5      $14200     應玉秋      $15800
  15.       11.5      $14700     蔡金娥      $15300
  16.       12.5      $12800     應玉秋      $17200
  17.    86.1.5       $12000     許智豪      $18000
  18.       1.20      $12700     傅秀玉      $17300
  19.       2.5       $12000     吳碩仁      $18000
  20.       3.5       $12200     李淑惠      $17800
         4.5       $11000     周昱安      $19000
         5.5       $12200     甲○○      $17800
         6.5       $13200     王注居      $16800
         6.20      $14000     周文婷      $16000
         7.5       $14000     伍秀雲      $16000
         8.5       $13000     戊○○      $17000
         9.5       $13600     子○○      $16400
         10.5      $12800     程麗蓉      $17200
         11.5      $13800     施淑玲      $16200
         11.20     $14500     施淑玲      $15500
         12.5      $12000     辛○○      $18000
      87.1.5       $12000     蘇文博      $18000
         2.5       $12000     丁○○      $18000
         3.5       $12000     蘇慧玲      $18000
         4.5       $12000     王榕璟      $18000
         4.20      $12000     蘇玫尹      $18000
         5.5       $12000     黃金鳳      $18000
         6.5       $12000     劉秋香      $18000
  活會會員：
    蘇慧玲、游玉燕、丁若恬、丁莉蓉、林美玲、林春圓、羅昌
    賢、官燕玉、張素珠、己○○、許秋霞、李明祥、丑○○、
    王月秀、王燦明、李為策、何漢耀、癸○○、壬○○、黃金
    蓮、伍秀雲、庚○○、周思甜、陳俐玲、王榮民。
【乙】：會員人數（含會首乙○○）共 45 人
        得標日期    得標金額    得標會員    活會會員應
                                            繳納之金額
◎1.    85.3.25      $    0     乙○○      $30000
  2.       4.25      $10500     李克用      $19500
  3.       5.25      $11600     劉淑華      $18400
  4.       6.25      $14000     蔡金娥      $16000
  5.       7.25      $11800     林秀萱      $18200
●6.       8.10      $13200     羅昌賢      $16800
  7.       8.25      $12000     林泰岳      $18000
●8.       9.25      $11200     楊啟鏗      $18800
  9.       10.25     $12500     周淑惠      $17500
★10.       11.25     $12000     李月幼      $18000
  11.       12.25     $12000     甲○○      $18000
  12.    86.1.10      $12000     林倩正      $18000
●13.       1.25      $ 9000     林國村      $21000
  14.       2.25      $10500     應玉秋      $19500
  15.       3.25      $11000     寅○○      $19000
  16.       4.25      $13000     周元宏      $17000
★17.       5.25      $11000     李月幼      $19000
  18.       6.10      $ 9500     王李款      $20500
  19.       6.25      $ 9800     應玉秋      $20200
  20.       7.10      $10500     壬○○      $19500
         8.25      $11000     鄭如月      $19000
         9.25      $12100     己○○      $17900
         10.25     $12000     癸○○      $18000
         11.10     $12900     施學文      $17100
●       11.25     $14500     謝淑妙      $15500
         12.25     $13500     施學強      $16500
      87.1.25      $12500     洪美麗      $17500
         2.25      $13800     王榮民      $16200
         3.25      $13600     曾謝腰      $16400
         4.10      $14000     丁若恬      $16000
         4.25      $14600     應玉秋      $15400
         5.25      $15000     戴玉梅      $15000
         6.25      $15500     洪美麗      $14500
  活會會員：
    戊○○、王憲一、王注居、顏麗花、丑○○、陳吉妹、施
    淑玲、謝淑妙、丁○○、李明祥、游玉燕。
【丙】：會員人數（含會首乙○○）共 51 人
        得標日期    得標金額    得標會員    活會會員應
                                            繳納之金額
◎1.    86.8.5       $    0     乙○○      $30000
  2.       9.5       $13600     林碧遐      $16400
★3.       10.5      $10900     劉翠華      $19100
●4.       11.5      $12500     林健熙      $17500
  5.       12.5      $ 9000     李王端      $21000
●6.    87.1.5       $ 9000     羅昌賢      $21000
●7.       1.20      $ 9000     李蕙芬      $21000
  8.       2.5       $ 9000     甲○○      $21000
  9.       3.5       $ 9000     葉肅珍      $21000
●10.       4.5       $ 9000     林芳如      $21000
  11.       5.5       $10000     江春碧      $20000
  12.       6.5       $10000     丙○○      $20000
  活會會員：
    洪美麗、蔡秋妍、蕭淑文、楊淑女、翁月娥、翁湘淳、高清
    輝、高清標、潘春美、許文進、丁梅雪、陳俐玲、游香如、
    寅○○、施淑玲、葉肅珍、蔡金娥、吳志勇、丁○○、林明
    慧、陳幸娟、陳歐煌善、陳棟亞、何漢耀、戴玉梅、黃金鳳
    、癸○○、壬○○、黃金蓮、黃金葉、辛○○、陳吉妹、李
    亞男、鄭如月、李政憲、楊任群、謝淑妙、游玉燕、戊○○
    。
【丁】：會員人數（含會首甲○○）共 61 人
        得標日期    得標金額    得標會員    活會會員應
                                            繳納之金額
  1.    84.3.15      $    0     甲○○      $30000
  2.       4.15      $ 8600     林建宇      $21400
  3.       5.15      $ 9600     許夏江      $20400
  4.       6.15      $ 9600     周桂芬      $20400
  5.       7.15      $ 9600     周元宏      $20400
  6.       8.15      $ 9800     古榮文      $20200
★7.       8.31      $10500     陳淑華      $19500
  8.       9.15      $10100     應玉秋      $19900
  9.       10.15     $ 9000     江國維      $21000
  10.       11.15     $ 9000     李為策      $21000
  11.       12.15     $ 9600     戊○○      $20400
  12.    85.1.15      $ 9800     丁漢輝      $20200
  13.       2.15      $ 9000     乙○○      $21000
  14.       2.29      $ 9000     余月琴      $21000
  15.       3.15      $ 9200     李修度      $20800
  16.       4.15      $ 9500     蔡菁菁      $20500
  17.       5.15      $10000     癸○○      $20000
  18.       6.15      $10100     許麗琴      $19900
  19.       7.15      $10000     寅○○      $20000
  20.       8.15      $10000     壬○○      $20000
         8.31      $ 9600     林素娟      $20400
         9.15      $ 9200     應玉秋      $20800
         10.15     $ 9500     鄭太太      $20500
         11.15     $ 9600     黃金鳳      $20400
         12.15     $ 9600     古金榮      $20400
      86.1.15      $ 9700     林  娥      $20300
         2.15      $ 8500     張露文      $21500
         2.28      $ 8000     林秀琴      $22000
         3.15      $ 8000     蔡菁菁      $22000
         4.15      $ 8500     許秋霞      $21500
         5.15                 己○○
         6.15      $ 9500     林淋珠      $20500
         7.15      $ 9600     張太太      $20400
         8.15      $ 8500     郭淑卿      $21500
         8.31      $ 8500     林太太      $21500
         9.15      $ 9800     林春圓      $20200
         10.15     $ 9300     蔡綺年      $20700
         11.15     $10300     施淑玲      $19700
         12.15     $12600     許倖夫      $17400
      87.1.15      $ 9000     陳莉玲      $21000
         2.15      $ 9700     蔡太太      $20300
         2.28                 何漢耀
         3.15      $10000     丁蕙敏      $20000
         4.15      $10000     曾謝腰      $20000
         5.15      $10000     張太太      $20000
         6.15      $10500     林荔政      $19500
         7.15      $12500     陳倖娟      $17500
         8.15      $11500     林荔宏      $18500
         8.31      $11500     詹素蘭      $18500
         9.15      $10000     王注居      $20000
         10.15     $10520     詹棟梁      $19480
         11.15     $12600     沈武山      $17400
         12.15     $12900     林贊生      $17100
      88.1.15      $12500     蔡永和      $17500
         2.15      $10000     王啟萍      $20000
         2.28      $10000     王太太      $20000
         3.15      $ 9000     卓阿寶      $21000
         4.15      $ 9000     王啟光      $21000
         5.15      $ 8500     黃太太      $21500
         6.15      $ 8000     蔡白井      $22000
         7.15      $ 8000     陳翠敏      $22000
【戊】：會員人數（含會首甲○○）共 53 人
        得標日期    得標金額    得標會員    活會會員應
                                            繳納之金額
  1.    87.1.15      $     0    甲○○      $30000
  2.       2.15      $ 9500     張家凱      $20500
  3.       3.15      $10300     林溪川      $19700
  4.       4.15      $11000     林淑娟      $19000
  5.       5.15      $10000     吳碩仁      $20000
  6.       6.15      $ 9800     乙○○      $20200
  7.       6.30      $10200     丙○○      $19800
  8.       7.15      $11200     壬○○      $18800
  9.       8.15      $10200     丁美郁      $19800
  10.       9.15      $11200     癸○○      $18800
  11.       10.15     $11000     林荔平      $19000
  12.       11.15     $12000     王月秀      $18000
  13.       12.15     $12000     陳翠敏      $18000
  其餘活會會員均未再標會而停會。
【己】：會員人數（含會首丙○○）共 59 人
        得標日期    得標金額    得標會員    活會會員應
                                            繳納之金額
◎1.    85.1.5       $    0     丙○○      $30000
  2.       2.5       $12000     林淳暉      $18000
  3.       3.5       $14000     林美珍      $16000
  4.       4.5       $12000     林建宇      $18000
  5.       5.5       $12000     任志航      $18000
  6.       6.5       $14100     許夏江      $15900
  7.       6.20      $12000     湯盛榮      $18000
  8.       7.5       $11000     應君萍      $19000
  9.       8.5       $13600     林碧暇      $16400
  10.       9.5       $14200     周太太      $15800
●11.       10.5      $14500     羅昌賢      $15500
  12.       11.5      $14600     蔡金娥      $15400
  13.       12.5      $13000     陳怡伶      $17000
  14.       12.20     $13800     柯慧淑      $16200
  15.    86.1.5       $13500     盈輝眼鏡    $16500
  16.       2.5       $12500     林振生      $17500
  17.       3.5       $13600     詹明香      $16400
  18.       4.5       $14200     楊百勳      $15800
  19.       5.5       $12600     吳碩仁      $17400
  20.       6.5       $13200     周桂芬      $16800
         6.20      $13400     李政憲      $16600
         7.5       $14000     乙○○      $16000
         8.5       $14000     應玉秋      $16000
         9.5       $14100     劉淑賢      $15900
         10.5      $14300     羅玉香      $15700
         11.5      $14100     施淑玲      $15900
         12.5      $15000     林大偉      $15000
         12.20     $13600     林  娥      $16400
      87.1.5       $13200     鄭榮坤      $16800
         2.5       $13500     戊○○      $16500
         3.5       $13800     甲○○      $16200
★       4.5       $14300     阮坤仁      $15700
         5.5       $14600     謝菁菁      $15400
         6.5       $14800     許麗娥      $15200
         6.20      $13800     寅○○      $16200
         7.5       $14800     許秋霞      $15200
         8.5       $11000     丁○○      $19000
         9.5       $11000     黃文冠      $19000
         10.5      $11000     子○○      $19000
         11.5      $11000     陳銀秀      $19000
  活會會員：蘇玫尹、陳麗珠、林春圓、郭淑照、林亮宇、周太
    太、許美玉、林荔丕    、林淋珠、林素娟、林桂英、沈武
    山、詹素蘭、王美瑩、伍秀雲、盈輝眼鏡公司、鄭玉玲、王
    啟華、許麗琴。
【庚】：會員人數（含會首丙○○）共 51 人
        得標日期    得標金額    得標會員    活會會員應
                                            繳納之金額
◎1.    85.6.10     $    0      丙○○      $30000
  2.       7.10     $13000      許夏江      $17000
  3.       8.10     $12500      鄭如月      $17500
  4.       9.10     $13600      林明慧      $16400
  5.       10.10    $12500      蔡金娥      $17500
  6.       11.10    $14800      任志航      $15200
  7.       11.25    $12600      應君萍      $17400
★8.       12.10    $12600      吳月津      $17400
  9.    86.1.10     $13700      張露文      $16300
  10.       2.10     $12700      黃詠雪      $17300
  11.       3.10     $13100      林振生      $16900
  12.       4.10     $13500      林碧遐      $16500
  13.       5.10     $13600      王宜珍      $16400
  14.       5.25     $11600      乙○○      $18400
  15.       6.10     $12600      林月娥      $17400
  16.       7.10     $13200      林素絹      $16800
  17.       8.10     $13300      林美智      $16700
  18.       9.10     $12700      王高興      $17300
  19.       10.10    $12300      伍秀雲      $17700
  20.       11.10    $13900      楊百勳      $16100
★       11.25    $14900      鍾易達      $15100
         12.10    $12600      簡智惠      $17400
★    87.1.10     $11300      吳月華      $18700
         2.10     $12000      丁志強      $18000
         3.10     $12600      古金榮      $17400
         4.10     $13200      王美瑩      $16800
         5.10     $14100      林  娥      $15900
         5.25     $13600      丁志銘      $16400
         6.10     $13700      吳光偉      $16300
★       7.10     $14600      蔡鳳梅      $15400
         8.10     $15500      丁梅雪      $14500
         9.10     $15800      黃金鳳      $14200
         10.15    $16800      鄭榮坤      $13200
         11.15    $18100      丁○○      $11900
                                沈武山
  活會會員：陳美枝、陳美秀、林玉祥、施淑玲、王啟光、蕭國
    正、張馨文、管和真、林恕平、沈武山、詹素蘭、丁彥宏、
    丁美玉、丁秀琴、寅○○、林春圓、甲○○、蘇智惠。
【辛】：會員人數（含會首丙○○）共 33 人
        得標日期    得標金額    得標會員    活會會員應
                                            繳納之金額
◎1.    85.12.1     $    0      丙○○      $30000
  2.    86.1.1      $ 8700      張秀萍      $21300
  3.       2.1      $ 9700      鄭汲宜      $20300
★4.       3.1      $ 9300      阿秀        $20700
  5.       4.1      $ 9100      應玉秋      $20900
  6.       5.1      $ 8000      王智峰      $22000
★7.       6.1      $ 9500      許素真      $20500
  8.       7.1      $ 9600      張閔傑      $20400
★9.       8.1      $ 9600      吳淑女      $20400
  10.       9.1      $10500      林明慧      $19500
  11.       10.1     $ 9500      盛志偉      $20500
  12.       11.1     $ 9500      施淑玲      $20500
  13.       12.1     $10000      陳莉玲      $20000
  14.    87.1.1      $ 9500      鄭如月      $20500
★15.       2.1      $ 9100      趙哲輝      $20900
  16.       3.1      $ 8900      陳秀姬      $21100
  17.       4.1      $10000      乙○○      $20000
  18.       5.1      $10000      蔡金娥      $20000
  19.       6.1      $10500      盧昭成      $19500
  20.       7.1      $11000      徐  玲      $19000
         8.1      $11600      李明祥      $18400
                                王  端
         9.1      $10000      王注居      $20000
        10.1      $10000       許麗娥     $20000
        11.1      $10000       甲○○     $20000
  活會會員：林素貞、王端、林金煌、黃耀樂、寅○○、王月秀
  、王琦玉、李明祥、陳莉玲、丁○○。
【壬】：會員人數（含會首丙○○）共 39 人
        得標日期    得標金額    得標會員    活會會員應
                                            繳納之金額
  1.    86.11.20    $    0      丙○○      $30000
  2.       12.20    $12800      蔡百蒼      $17200
  3.    87.1.20     $14300      林碧遐      $15700
  4.       2.20     $12100      陳歐玲子    $17900
  5.       3.20     $12300      王  端      $17700
  6.       4.20     $13400      林明慧      $16600
  7.       5.20     $13200      吳曉芬      $16800
  8.       6.20     $12000      乙○○      $18000
  9.       7.20     $13300      盛志偉      $16700
  10.       8.20     $12100      蕭淑文      $17900
  11.       9.20     $14900      張庭諭      $15100
  12.       10.20    $13300      楊美雁      $16700
                                林美智
  活會會員--王慎鴻、楊正吉、丁○○、庚○○、張露文、朱金
    鳳、蘇英珠、伍秀雲、應玉秋、林蕙華、林美代、林美智（
    半會）、溫淑珍、楊美雁（半會）、張馨文、鍾易達、蔡金
    娥、林玉祥、徐鳳麟、陳秀姬、許麗琴、林政臣、吳曉芬、
    傅菁芳、邱美珠、許芳馨、王睦超、庚○○。


司法院資訊處製作；財團法人民間司法改革基金會備份。
